# 建造合同一段话的理解

提问人：zico9999 时间：2012-07-08 22:14:10
企业自行建造或通过分包商建造房地产，应当根据房地产建造协议条款和实际情况，判断确认收入应适用的会计准则。房地产购买方在建造工程开始前能够规定房地产设计的主要结构要素，或者能够在建造过程中决定主要结构变动的，房地产建造协议符合建造合同定义，企业应当遵循建造合同准则确认收入。房地产购买方影响房地产设计的能力有限（如仅能对基本设计方案做微小变动）的，企业应当遵循《企业会计准则第 14 号——收入》中有关商品销售收入的原则确认收入。 第一个“企业”指的是承包商？这里的房地产购买方是指的甲方（客户）？

回答人：chenyiwei
不能这样理解。EPC合同中总包方同时提供的设计服务，也是根据业主方的需求，运用总包方或者分包方的专业知识和经验提供的设计服务，并由业主方承担这样处理的风险和报酬（后果）。在这一过程中，总包方应视为业主方的代理人，其对设计的决定仍应视作业主方的行为，即总包方代表业主方作出的行为，而不是总包方自己的独立行为。